臺灣臺南地方法院刑事判決
111年度交易字第147號
公  訴  人  臺灣臺南地方檢察署檢察官
被      告  郭家瑋


上列被告因公共危險案件，經檢察官提起公訴（111年度偵字第1
657號），被告就被訴事實為有罪之陳述，經本院裁定改行簡式
審判程序，判決如下：
    主  文
郭家瑋駕駛動力交通工具而吐氣所含酒精濃度達每公升零點二五
毫克以上，累犯，處有期徒刑柒月。
    事  實
一、郭家瑋前因犯酒後駕車之公共危險案件，經本院以109年度
    交簡字第2784號判決判處有期徒刑6月確定，於民國110年3
    月19日易科罰金執行完畢。詎猶不思悛悔，其於111年1月2
    日10時20分許，在臺南市永康區鹽行附近食用摻入半杯米酒
    之牛肉湯，致其吐氣所含酒精濃度達每公升0.25毫克以上後
    ，竟仍不顧大眾行車之公共安全，基於酒後駕車致交通公共
    危險之犯意，於同日10時35分（起訴書記載為30分）許駕駛
    車號0000-00號自用小客車自上開地點離開，而行駛於道路
    ；嗣其行經臺南市永康區中正路與高速一街之路口時，因酒
    後控制力、注意力減弱，不慎與張晉易駕駛之機車發生碰撞
    ，張晉易之機車則因此再撞擊林中威所駕機車，致張晉易、
    林中威均受傷（郭家瑋涉嫌過失傷害部分均未據告訴），而
    為據報到場處理上開交通事故之員警於同日11時9分許以呼
    氣酒精測試器測得郭家瑋吐氣所含酒精濃度達每公升0.26毫
    克，乃查悉上情。
二、案經臺南市政府警察局永康分局報告臺灣臺南地方檢察署檢
    察官偵查起訴。
    理  由
一、按本件被告郭家瑋所犯為死刑、無期徒刑、最輕本刑3年以
    上有期徒刑以外之罪，亦非高等法院管轄之第一審案件，其
    就被訴事實為有罪之陳述，經告知簡式審判程序之旨，並聽
    取檢察官及被告之意見後，本院依刑事訴訟法第273條之1第
    1項規定裁定進行簡式審判程序，是本案之證據調查，依同
    法第273條之2規定，不受同法第159條第1項、第161條之2、
    第161條之3、第163條之1，及第164條至第170條所規定證據
    能力認定及調查方式之限制，合先敘明。
二、上開犯罪事實，業據被告於警詢、偵查及本院審理中均坦承
    不諱，並有證人張晉易、林中威於警詢中之證述可供參佐（
    警卷第15至18頁、第21至24頁），且有酒精測定紀錄表（被
    測人：郭家瑋）、呼氣酒精測試器檢定合格證書、臺南市政
    府警察局舉發違反道路交通管理事件通知單、汽車車籍資料
    、道路交通事故現場圖、道路交通事故調查報告表㈠、㈡、現
    場及車損情形照片在卷可稽（警卷第29頁、第35頁、第37頁
    、第55頁、第61頁、第63至65頁、第67至82頁），堪認被告
    任意性之自白確與事實相符，堪以採信；是本件事證明確，
    被告上開犯行洵堪認定，應予依法論科。
三、論罪科刑：
　㈠被告行為後，刑法第185條之3第1項之規定業於111年1月28日
    修正公布施行，同年月30日生效；該條項修正後，駕駛動力
    交通工具而吐氣所含酒精濃度達每公升0.25毫克以上等罪之
    法定刑由原定「2年以下有期徒刑，得併科（新臺幣，下同
    ）20萬元以下罰金」，修正為「3年以下有期徒刑，得併科3
    0萬元以下罰金」，已提高有期徒刑及併科罰金刑部分之最
    高刑度，涉及科刑規範之變更，即有新舊法比較適用之必要
    。而依刑法第2條第1項揭示之「從舊從輕」原則比較上開規
    定修正前、後之適用結果，因修正前刑法第185條之3第1項
    規定法定刑之上限均較低，修正後之規定顯未較有利於被告
    ，自應適用被告行為時法即修正前刑法第185條之3第1項規
    定予以論罪科刑。故核被告所為，係犯111年1月28日修正前
    刑法第185條之3第1項第1款之駕駛動力交通工具而吐氣所含
    酒精濃度達每公升0.25毫克以上之罪。
　㈡被告曾於110年3月19日受如事實欄「一」所示之有期徒刑執
    行完畢，有該判決及臺灣高等法院被告前案紀錄表附卷可參
    ，其於5年內故意再犯本件有期徒刑以上之罪，為累犯；且
    被告前即因酒後駕車之公共危險案件經執行完畢，竟又再犯
    本案，顯見其刑罰反應力格外薄弱，自我控管之能力欠缺，
    主觀上有特別之惡性，爰依刑法第47條第1項規定加重其刑
    。
　㈢茲審酌被告除有前述刑事前案紀錄外，另曾於101年間及107
    年間3度犯酒後駕車之公共危險案件，先後經本院判處罰金8
    萬元、6萬元及有期徒刑3月確定等情，有各該判決及前引臺
    灣高等法院被告前案紀錄表足供查考，本件已係被告第5度
    因相同類型之案件為警查獲，且被告明知酒後不能駕車及酒
    醉駕車之危險性，猶漠視自己安危，罔顧法律禁止規範與公
    眾道路通行之安全，再度於酒後駕駛車輛行駛於道路，並因
    酒後控制力、注意力減弱，不慎與他人駕駛之機車發生道路
    交通事故，對公眾交通往來顯已造成高度危害，所為實無足
    取，亦可見其無視法紀，更缺乏對其他用路人人身安全之尊
    重觀念，殊為不該，惟念被告犯後坦承犯行不諱，兼衡其本
    次為警測得吐氣所含酒精濃度為每公升0.26毫克，暨其自陳
    學歷為大學肄業，現從事石材現場施工之建築業，須扶養父
    母（參本院卷第59頁）之智識程度、家庭生活狀況等一切情
    狀，量處如主文所示之刑，以示懲儆。  ㈡
據上論斷，應依刑事訴訟法第273條之1第1項、第299條第1項前
段，刑法第2條第1項前段、第185條之3第1項第1款（111年1月28
日修正前）、第47條第1項，刑法施行法第1條之1第1項，判決如
主文。
本案經檢察官廖羽羚提起公訴，檢察官董和平到庭執行職務
中　　華　　民　　國　　111 　年　　4 　　月　　14　　日
　　　　　　　　　      刑事第二庭   法　官　 蔡盈貞
以上正本證明與原本無異。
如不服本判決應於收受本判決後20日內向本院提出上訴書狀，並
應敘述具體理由。其未敘述上訴理由者，應於上訴期間屆滿後20
日內向本院補提理由書狀（均須按他造當事人之人數附繕本）「
切勿逕送上級法院」。 
　　　　　　　　　　　　　　　　　   書記官　 林耿慧　
中　　華　　民　　國　　111 　年　　4 　　月　　14　　日
附錄所犯法條：
111年1月28日修正前刑法第185條之3第1項
駕駛動力交通工具而有下列情形之一者，處2年以下有期徒刑，
得併科20萬元以下罰金：
一、吐氣所含酒精濃度達每公升零點二五毫克或血液中酒精濃度
    達百分之零點零五以上。
二、有前款以外之其他情事足認服用酒類或其他相類之物，致不
    能安全駕駛。
三、服用毒品、麻醉藥品或其他相類之物，致不能安全駕駛。